【裁判字號】    99,消債清,154
【裁判日期】    990819
【裁判案由】    
【裁判全文】
臺灣高雄地方法院民事裁定           99年度消債清字第154號
聲請人
即債務人    甘興國
相對人
即債權人    國泰世華商業銀行股份有限公司
法定代理人  汪國華
代  理  人  廖建傑
相對人
即債權人    大眾商業銀行股份有限公司
法定代理人  陳建平
代理人      陳眉秀
相對人
即債權人    台北富邦商業銀行股份有限公司
法定代理人  梁培華
代理人      謝依珊
相對人
即債權人    台新國際商業銀行股份有限公司
法定代理人  吳清文
代理人      黃聖芬
相對人
即債權人    玉山商業銀行股份有限公司
法定代理人  黃永仁
代理人      邱建榮
相對人
即債權人    美商花旗銀行股份有限公司
法定代理人  利明猷
代理人      李秋滿
相對人
即債權人    渣打國際商業銀行股份有限公司
法定代理人  麥侃哲
代理人      彭及聖
相對人
即債權人    萬泰商業銀行股份有限公司
法定代理人  周榮生
代理人      李明書
相對人
即債權人    遠東國際商業銀行股份有限公司
法定代理人  洪信德
代理人      楊景鈞
相對人
即債權人    新加坡商星展銀行股份有限公司
法定代理人  陳亮丞
代理人      黃建勳
相  對  人
即債權人    甘鳳琴
上列當事人聲請消費者債務清理事件，本院裁定如下：
    主  文
債務人所提如附件一所示之更生方案應予認可。
    理  由
一、按債務人有薪資、執行業務所得或其他固定收入，法院認更
    生方案之條件公允者，得不經債權人會議可決，逕依債務人
    之聲請或依職權以裁定認可更生方案；法院於認可之裁定時
    ，因更生方案履行之必要，對於債務人在未依更生方案條件
    全部履行完畢前之生活程度，得為相當之限制，消費者債務
    清理條例第64條第1 項、第62條第2 項分別定有明文。
二、本件債務人聲請更生，前經本院98年消債更字第579 號民事
    裁定開始更生程序在案，有上開裁定一份在卷可稽。又債務
    人自陳任職於蜂陞貿易商行，目前每月薪資約為新台幣（下
    同）37916 元（依債務人所提出之蜂陞貿易商行自98年4 月
    起至98年12月止之薪資合計333081元，99年1 月起至2 月止
    ，合計84000 元，合計11個月，每月平均薪資37916 元），
    業據債務人提出98年綜合所得稅所得資料清單與員工薪資表
    為證，是債務人確有薪資收入之事實，應可認定。
三、經查：
  (一)債務人名下並無不動產，並主張須扶養未成年子女二人與父
    母親二人，而有扶養之支出，亦據債務人提出戶籍謄本，平
    均每月支出明細清單等資料為證。
  (二)本院審酌債務人居於高雄縣，依內政部社會司所公布之98年
    度每人每月最低生活費標準為9829元，其中包含食品費、衣
    著鞋襪費、房租水電費、家居管理費、醫療保健費、交通通
    訊費、誤樂教育費及雜項支出等項目，以足維持個人人格需
    求，況債務人既已進入更生程序，生活程度自應受較一般社
    會大眾為嚴格之限制與拘束，非再維持過去之生活水平。而
    對於未成年子女之權利義務除法律另有規定外，由父母共同
    行使或負擔之。民法第1089條第1 項定有明文。是債務人之
    上開二名子女之扶養費應由債務人負擔二分之一，是債務人
    每月須支付其子女之扶養費為9829元（9829元÷2 ×2 ＝
    4915），另債務人之父母親須由其子女（含債務人）共八人
    扶養，債務人應負擔之扶養費為2457元（9829÷8 ×2 ﹦
    2457元），再參酌債務人之父親為82歲，母親為75歲，年歲
    已高，除每月最低生活費外，更須額外之支出，及債務人個
    人之生活費9829元，合計須支出超過22115 元以上之費用，
    應屬合理。
四、再觀之債務人所提之如附件依所示之更生方案，其條件為：
    債務人以每個月為一期，每期清償額為15000 元，分96期清
    償，自認可更生方案裁定確定之翌日起為8 年，總清償額為
    0000000 元，清償成數為35.01%（計算式為0000000 ÷0000
    000 ＝0.3501）。依上揭等情觀之，足認債務人已盡其力，
    將每月所得扣除必要支出之費用後全數還予債權人，本院認
    其更生方案當屬公允、適當、可行，且債務人並無同條例第
    64條第2 項所定不得認可之消極事由存在，爰不經債權人會
    議決議可決，予以認可該更生方案，爰裁定如主文。
中    華    民    國    99    年    8     月    19    日
                  民事庭    法      官  沈建興
上為正本係照原本作成
如不服本裁定，應於裁定送達後10日內，以書狀向本院提出抗告
，並繳納抗告費新臺幣壹仟元。
中    華    民    國    99    年    8     月    19    日
                            書記官  梁竫

司法院資訊處製作；財團法人民間司法改革基金會備份。
